臺灣板橋地方法院刑事判決　　　　　　　 100年度訴字第26號
公　訴　人　臺灣板橋地方法院檢察署檢察官
被　　　告　童志偉
上列被告因違反毒品危害防制條例案件，經檢察官提起公訴（99
年度毒偵字第8319號），暨移送併辦（100 年度毒偵字第433 號
），本院依簡式審判程序判決如下：
    主  文
童志偉施用第一級毒品，處有期徒刑玖月，扣案之甲基安非他命
吸食器壹組沒收。
    事  實
一、童志偉前於民國89年間，因施用第二級毒品案件，經本院以
    89年度毒聲字第1402號裁定送觀察、勒戒後，因認有繼續施
    用毒品之傾向，再經本院裁定令入戒治處所施以強制戒治，
    嗣因戒治成效良好，復經本院裁定停止戒治，所餘戒治期間
    付保護管束，於89年9 月6 日停止處分出所，惟嗣因違反保
    護管束應遵守事項情節重大，經本院以89年度毒聲字第7322
    號裁定撤銷保護管束，令入戒治處所施以強制戒治，於90年
    7 月19日強制戒治期滿執行完畢，並經臺灣板橋地方法院檢
    察署檢察官以90年度戒毒偵字第540 號為不起訴處分確定。
    復於94年間，因施用第一、二級毒品案件，經本院以94年度
    訴字第2488號分別判處有期徒刑10月、6 月，應執行有期徒
    刑1 年2 月確定；又於95年間，因搶奪案件，經本院以95年
    度訴字第654 號判處有期徒刑8 月確定；再於同年間，因竊
    盜等案件，經臺灣高等法院以95年度上訴字第4613號判處有
    期徒刑4 年確定，上開4 罪嗣因符合中華民國九十六年罪犯
    減刑條例規定，經本院以96年度聲減字第5910號裁定均予減
    刑（除竊盜等案件之刑外），並定應執行刑為有期徒刑4 年
    10 月15 日確定，於99年7 月16日假釋出監付保護管束（假
    釋尚未期滿，於本案不構成累犯）。詎其於假釋期間，猶不
    知悔改，復基於施用第一級毒品海洛因及第二級毒品甲基安
    非他命之犯意，於99年10月18日12時許，在臺北縣三重市（
    現改制為新北市三重區，以下同）五福街36號6 樓居所內，
    以將海洛因及甲基安非他命同時置入玻璃球內以火燒烤產生
    煙霧之方式，同時施用第一級毒品海洛因及第二級毒品甲基
    安非他命1 次。嗣於99年10月20日19時30分許，為警在上址
    查獲，並扣得甲基安非他命吸食器1 組，經得其同意採集其
    尿液送請鑑驗後，結果呈鴉片類及甲基安非他命陽性反應，
    始悉上情。
二、案經臺北縣政府警察局（現改制為新北市政府警察局）海山
    分局報告臺灣板橋地方法院檢察署檢察官偵查起訴暨移送併
    辦。
    理  由
一、本院於準備程序進行中，被告童志偉就被訴事實為有罪之陳
    述，經告知被告簡式審判程序之旨，並聽取公訴人及被告之
    意見後，裁定進行簡式審判程序。
二、前揭事實，業據被告在本院審理時坦承不諱，而被告經警查
    獲後所採集之尿液，經送請檢驗之結果，確呈鴉片類及甲基
    安非他命陽性反應，有臺灣檢驗科技股份有限公司（起訴書
    誤載為臺灣尖端先進生技醫藥股份有限公司）99年11月11日
    出具之濫用藥物檢驗報告1 份、臺北縣政府警察局海山分局
    毒品案件尿液檢體編號及姓名對照表1 紙附卷可稽。此外，
    復有扣案之甲基安非他命吸食器1 組足資佐證。是堪認被告
    自白施用第一級毒品海洛因及第二級毒品甲基安非他命應與
    事實相符。再觀之事實欄所載被告前案紀錄，被告於初次經
    觀察勒戒及強制戒治執行完畢釋放後5 年內，又因施用毒品
    犯行經論罪科刑，有臺灣高等法院被告前案紀錄表1 份附卷
    可憑，其再犯本案，已不屬毒品危害防制條例第20條規定之
    「初犯」或「5 年後再犯」，自應依同條例第10條處罰（最
    高法院97年度第5 次刑事庭會議決議；最高法院98年度臺非
    字第12號判決參照）。是本案事證明確，被告犯行洵堪認定
    ，應予依法論科。
三、按海洛因、甲基安非他命分別係屬毒品危害防制條例第2 條
    第2 項第1 款、第2 款所規定之第一級、第二級毒品，被告
    持有海洛因、甲基安非他命之低度行為，應分別為施用海洛
    因、甲基安非他命之高度行為所吸收，不另論罪，核被告所
    為，係犯毒品危害防制條例第10條第1 項、第2 項之施用第
    一級、第二級毒品罪。又查，被告將海洛因及甲基安非他命
    混合在一起施用，係一行為觸犯數罪名，為想像競合犯，應
    從一重之施用第一級毒品罪論處。至移送併辦意旨所示被告
    於99年10月20日19時30分許，經警查獲前施用毒品之行為，
    與起訴書所示被告於99年10月18日12時許，同時施用第一級
    毒品海洛因及第二級毒品甲基安非他命1 次部分，為同一次
    之施用犯行，應屬同一案件，當為起訴效力所及，本院自得
    併予裁判。爰審酌被告前已因施用毒品案件經送觀察勒戒及
    強制戒治，仍不能戒除毒癮，再次漠視法令禁制而犯本罪，
    顯見其戒除毒癮之意志薄弱，兼酌其施用毒品行為本質上係
    屬自我戕害行為，反社會性之程度應較低，暨其素行、生活
    狀況、犯罪動機、目的及犯後態度等一切情狀，量處如主文
    所示之刑。又扣案之甲基安非他命吸食器1 組，係被告所有
    ，供其施用第一級、第二級毒品所用之物，業據被告供承在
    卷，爰依刑法第38條第1 項第2 款規定併予宣告沒收。
據上論斷，應依刑事訴訟法第273 條之1 第1 項、第299 條第1
項前段，毒品危害防制條例第10條第1 項、第2 項，刑法第11條
、第55條、第38條第1 項第2 款，判決如主文。
本案經檢察官李超偉到庭執行職務。
中    華    民    國    100     年    1     月  27    日
                    刑事第一庭  法  官  陳正偉
                    上列正本證明與原本無異。
如不服本判決，應於判決送達後10日內敘明上訴理由，向本院提
出上訴狀 (應附繕本) ，上訴於臺灣高等法院。其未敘述上訴理
由者，應於上訴期間屆滿後20日內向本院補提理由書「切勿逕送
上級法院」。
                                書記官  許慧禎
中    華    民    國    100     年    1     月  27    日
附錄本案論罪科刑法條全文：
毒品危害防制條例第十條
施用第一級毒品者，處六月以上五年以下有期徒刑。
施用第二級毒品者，處三年以下有期徒刑。